# 求教陈版，不丧失控制权处置股权后单方面增资合并报表处理

提问人：a8730760 时间：2016-06-14 21:39:24
案例： 2015 年 12 月 31 日A企业持股B企业100%,A企业账面长期股权投资 1000 万，股权减值准备 600 万。B企业实收资本 1000 万，未分配利润-1200万。 2016 年 1 月 25 日A企业将23%的股份以 150 万元转让给了自然人C,2016年 1 月 28 日A企业单方面增资 150 万元，增资后A持股80%，C持股20%。转让股权和增资非一揽子。假设 1 月份B未发生业务。 1 、个别报表A 处置股权 借：银行存款150 万 借：长期股权投资 -减值准备 138 万 贷：长期股权投资 230 万 贷：投资收益
58 万 增资 借：长期股权投资 150 万
贷：银行存款 150 万
2 、合并报表 股权资产减值准备合并层面返回 借：长期股权投资 462 万 贷：年初未分配利润
600 万 借：投资收益 138 万（是否正确）
处置股权投资收益返回 借：投资收益 -80万 贷：资本公积
-80万
不丧失控制权处置股权增加的资本公积=150-（1000-1200）*0.23-（-80）=276万 增资视同收购少数股权增加的资本公积=（1150-1200)*0.8-1150-(-1200)-276=-266万（倒算） 模拟权益法 借：长期股权投资 -1190万 贷：年初未分配利润 -1200万
贷：资本公积-不丧失控制权处置股权 276 万 贷：资本公积 -收购少数股权 -266万
合并抵消 借：实收资本 1150 万 借：年初未分配利润 -1200万 贷：长期股权投资
-40万 贷：少数股东权益 -10万 问题：这么做是否正确，请陈版指正。

回答人：chenyiwei
合并报表层面处理的关键是两次权益性交易中影响的资本公积金额的计算。第一次为－ 196 万（＝(-200)*23％-150）；第二次为－36 万（＝[(-200+150)*80%-(-200)*77%]-150）。

提问人：a8730760 时间：2016-06-15 10:39:40
那调整分录是不是应该是 模拟权益法 借：长期股权投资 -960万 借：投资收益 -80万 贷：年初
未分配利润 -1200万 贷：资本公积-不丧失控制权处置股权 196 万 贷：资本公积 -收购少数股权-36万

回答人：chenyiwei
大体上可以这样理解。但抵销分录的编制方式可以有多种，只要保证最后的合并结果正确即可。